【裁判字號】    89,上易,1408
【裁判日期】    891115
【裁判案由】    竊盜
【裁判全文】
臺灣高等法院臺中分院刑事判決                  八十九年度上易字第一四八號
    上  訴  人
    即  被  告  乙○○
右上訴人因竊盜案件，不服臺灣彰化地方法院八十九年度易字第四五七號，中華民國
八十九年四月十三日第一審判決（起訴案號：臺灣彰化地方法院檢察署八十八年度偵
字第一一○三六號），提起上訴，本院判決如左：
      主  文
上訴駁回。
      事實及理由
一、本案經本院審理結果，認第一審判決認事用法及量刑均無不當，應予維持，並引
    用第一審判決書記載之事實、證據及理由（如附件）。
二、上訴人即被告乙○○在本院未提出其他有利之證據及辯解，其上訴無理由，
    應予駁回。
三、被告經合法傳喚，無正當理由不到庭，爰不待其陳述逕行判決。
四、據上論斷，應依刑事訴訟法第三百七十一條、第三百七十三條、第三百六十八條
    ，判決如主文。
本案經檢察官甲○○到庭執行職務。
中      華      民      國     八十九     年    十一      月    十五    日
                   臺灣高等法院臺中分院刑事第五庭
                                         審判長法  官  吳  火  川
                                               法  官  郭  同  奇
                                               法  官  姚  勳  昌
右正本證明與原本無異。
不得上訴。
                                               書記官  陳  如  慧
中      華      民      國     八十九     年     十一     月    十六    日
                                                                        Ｄ
臺灣彰化地方法院刑事判決                          八十九年度易字第四五七號
    公  訴  人  臺灣彰化地方法院檢察署檢察官
    被      告  乙○○  男四十九歲（民國○○○年○月○日生）業工
                        住彰化縣和美鎮○○里○○路四一三巷四號
                        居台灣雲林戒治所
                        身分證統一編號：Ｎ一七五四八八一號
右列被告因竊盜案件，經檢察官提起公訴 (八十八年度偵字第一一０三六號)，本院
判決如左：
    主      文
乙○○結夥三人、攜帶兇器竊盜，處有期徒刑拾月。
未扣案之鐵撬壹把沒收。
    事  實
一、乙○○前有詐欺、贓物及二次竊盜之犯罪記錄，素行不端，經多次入監執行，仍
    不知悛悔，復於民國八十八年九月十一日，因不滿丙○○自法院拍賣買得彰化縣
    和美鎮○○路四一三巷四號原為其姪女所有之房屋，而與丙○○發生爭執，心生
    不滿，當場揚言要讓丙○○不得好住（有無恐嚇犯嫌，未據起訴），遂於同年、
    月十二日上午六時許，夥同林清貴、蔡木城（另併案由本院審理），共同基於意
    圖為自己不法所有之犯意聯絡，一同前往彰化縣和美鎮○○路四一三巷四號丙○
    ○之住處，由乙○○提供客觀上足供兇器使用之鐵撬一支，交與林清貴持以拆卸
    丙○○住處之鋁門、鋁製透氣窗各一個及白鐵不鏽鋼鐵窗二個等物（原值共約新
    台幣三萬元），再由蔡木城協助將上該等物搬至拉車上，竊取得逞，後交由林清
    貴、蔡木城二人運至同縣伸港鄉○○村○○段第七九九地號處，以新台幣五百六
    十元之代價轉賣予不知情之許東修，得款則由林清貴、蔡木城二人朋分花用。嗣
    經丙○○發現，報警處理，後始知上情。
二、案經彰化縣警察局和美分局移送臺灣彰化地方法院檢察署檢察官偵查起訴。
    理  由
一、訊據被告乙○○固不否認有於上述時、地，因產權問題與丙○○發生爭執等情，
    惟其矢口否認有夥同林清貴、蔡木城共同竊取丙○○所有之上開等物，辯稱：係
    丙○○誤以為是他所盜云云。惟查：被告右揭犯罪事實，業據被害人丙○○於警
    訊時指述歷歷，核與證人即另案共犯林清貴、蔡木城分別結證：係被告邀其同去
    竊取丙○○上開等物，且由被告提供鐵撬及確有幫忙搬運該等物品等情節大致相
    符，並有贓物領據一紙、照片三十六幀附卷可相佐證，參以被告亦不否認於案發
    前一天，尚與被害人就案發地之房屋產權有爭執，被害人更指稱被告揚言要其不
    得好住等語，則其隔日即邀人共同行竊，誠屬有跡可尋，而被告亦供承與林清貴
    、蔡木城間並無怨隙，其等之前更曾在一起施用毒品，關係菲薄，自難想像林清
    貴、蔡木城有何為上揭損人不利己之證詞以搆陷被告之可能，則被告辯稱遭被害
    人誤會之詞，應係諉卸之詞，不足採信，其犯行已堪認定，應依法予以論科。
二、查被告夥同林清貴、蔡木城共同持客觀上可為兇器使用之鐵撬行竊，核其所為，
    係犯刑法第三百二十一條第一項第三款、第四款之竊盜罪。其與林清貴、蔡木城
    二人有犯意之聯絡、行為之分擔，均為共同正犯。爰酌被告犯罪之動機、目的、
    手段、所生之危害，其有多項犯罪記錄，品行不佳，其復為產權問題，邀集他人
    共同竊取被害人之上開等物，雖所得利益有限，但其行為對被害人居家安寧所生
    之損害則難以估量，及其犯罪後不知坦認犯行，犯後之態度不佳等一切情狀，量
    處如主文所示之刑，以資懲警。未扣案之鐵撬一把，係被告所有，供其犯本罪所
    用之物，業據證人林清貴結證在卷，應併予宣告沒收。
據上論斷，應依刑事訴訟法第二百九十九條第一項前段、刑法第二十八條、第三百二
十一條第一項第三款、第四款、第三十八條第一項第二款判決如主文。
本案經檢察官林俞妙到庭執行職務。
中    華    民    國    八十九      年      四      月        十三      日
                                臺灣彰化地方法院刑事第一庭
                                    法      官  葛  永  輝
右正本証明與原本無異
如不服本判決，應於判決送達後十日內，向本院提出上訴狀( 須附繕本 )。
告訴人或被害人對於判決如有不服具備理由請求檢察官上訴者，其上訴期間之計算係
以檢察官收受判決正本之日期為準。
                                    法院書記官  謝  鈴  玉
中    華    民    國    八十九      年      四      月        十五      日
刑法第三百二十一條
犯竊盜罪而有左列情形之一者，處六月以上五年以下有期徒刑：
一、於夜間侵入住宅或有人居住之建築物、船艦或隱匿其內而犯之者。
二、毀越門扇、牆垣或其他安全設備而犯之者。
三、攜帶兇器而犯之者。
四、結夥三人以上而犯之者。
五、乘火災、水災或其他災害之際而犯之者。
六、在車站或埠頭而犯之者。
前項之未遂犯罰之。


司法院資訊處製作；財團法人民間司法改革基金會備份。
